【裁判字號】    95,訴,3813
【裁判日期】    950516
【裁判案由】    返還消費借貸款
【裁判全文】
臺灣臺北地方法院民事判決              95年度訴字第3813號
原      告  台灣中小企業銀行股份有限公司
法定代理人  己○○
訴訟代理人  甲○○
被      告  瀚麒國際文化有限公司
兼法定代理  乙○○
人
被      告  丙○○
                        4
            丁○○
            戊○○
上列當事人間清償借款事件，本院於95年5月2日言詞辯論終結，
判決如下：
    主      文
被告瀚麒國際文化有限公司、乙○○、丙○○應連帶給付原告如
附表編號一所示之金額、利息及違約金。
被告乙○○、丙○○、丁○○、戊○○應連帶給付原告如附表編
號二所示之金額、利息及違約金。
被告乙○○應給付原告新台幣參萬壹仟壹佰陸拾陸元，以及其中
新台幣參萬零貳佰捌拾貳元自民國九十四年九月八日起至清償日
止，按年利率百分之十七計算之利息，並自民國九十四年十月八
日起，按月給付原告違約金新台幣貳仟捌佰元。
被告丁○○、戊○○、乙○○、丙○○應連帶給付原告如附表編
號三所示之金額、利息及違約金。
被告戊○○、乙○○、丙○○、丁○○應連帶給付原告如附表編
號四所示之金額、利息及違約金。
本判第一項之訴訟費用由被告瀚麒國際文化有限公司、乙○○、
丙○○連帶負擔。
本判決第二、四、五項之訴訟費用由被告乙○○、丙○○、丁○○、戊○○連帶負擔。
本判決第三項之訴訟費用由被告乙○○負擔。
本判決第一項於原告以新台幣壹拾捌萬元為被告瀚麒國際文化有
限公司、乙○○、丙○○供擔保後，得假執行。
本判決第二項於原告以新台幣壹拾貳萬元為被告乙○○、丙○○
、丁○○、戊○○供擔保後，得假執行。
本判決第三項於原告以新台幣壹萬伍仟元為被告乙○○供擔保後
，得假執行。
本判決第四項於原告以新台幣貳拾參萬元為被告乙○○、丙○○
、丁○○、戊○○供擔保後，得假執行。
本判決第五項於原告以新台幣壹拾貳萬元為被告乙○○、丙○○
、丁○○、戊○○供擔保後，得假執行。
    事實及理由
一、本件依兩造簽定創業貸款契約書第14條之約定合意由本院管
    轄，合先敘明。
二、原告主張：
  (一)被告瀚麒國際文化有限公司 (下稱瀚麒公司)邀同案被告乙○○、丙○○為連帶保證人，於民國92年11月26日向原告借
    款新台幣 (下同)80 萬元，約定借款期間自93年11月26日起
    至95年11月26日止，按期攤還本息，利息按原告之基本放款
    利率加計年利率4%計算，若未依約償還，依授信約定書第5
    條之約定，所有債務均視為到期，逾期6個月內以約定利率
    10%，逾6個月以上者，依約定利率20%加計違約金。被告瀚
    麒公司自94年8月27日起即未依約清償，尚欠原告51萬3570
    元。
  (二)被告乙○○邀同案被告丙○○、丁○○、戊○○為連帶保證
    人，於民國93年8月16日向原告借款50萬元，約定借款期間
    自93年8月20日起至96年8月20日止，按期攤還本息，利息郵
    政儲金2年定期儲金機動利率加計年利率1.45%計算，若未依
    約償還，依授信約定書第5條之約定，所有債務均視為到期
    ，逾期6個月內以約定利率10%，逾6個月以上者，依約定利
    率20%加計違約金。被告乙○○自94年9月21日起即未依約清
    償，尚欠原告33萬7120元。
  (三)被告乙○○於93年8月27日向原告申請信用卡，並領取COMBO
    卡 (正卡、卡號：0000-0000-0000-0000)額度為8萬元，被
    告乙○○自94年9月起即未依約繳款，依信用卡契約第21條
    、第22條約定予以停卡，全部債務均視為到期，尚欠原告3
    萬1166元 (本金3萬0282元、利息259元、手續費625元)，以
    及違約金第1個月100元、第2個月300元以及第3個月按月計
    付600元。
  (四)被告丁○○邀同案被告乙○○、丙○○、戊○○為連帶保證
    人，於民國93年8月16日向原告借款100萬元，約定借款期間
    自93年8月20日起至96年8月20日止，按期攤還本息，利息郵
    政儲金2年定期儲金機動利率加計年利率1.45%計算，若未依
    約償還，依授信約定書第5條之約定，所有債務均視為到期
    ，逾期6個月內以約定利率10%，逾6個月以上者，依約定利
    率20%加計違約金。被告乙○○自94年9月21日起即未依約清
    償，尚欠原告67萬3288元。
  (五)被告戊○○邀同案被告乙○○、丙○○、丁○○為連帶保證
    人，於民國93年8月16日向原告借款50萬元，約定借款期間
    自93年8月20日起至96年8月20日止，按期攤還本息，利息郵
    政儲金2年定期儲金機動利率加計年利率1.45%計算，若未依
    約償還，依授信約定書第5條之約定，所有債務均視為到期
    ，逾期6個月內以約定利率10%，逾6個月以上者，依約定利
    率20%加計違約金，被告乙○○自94年9月21日起即未依約清
    償，尚欠原告33萬6965元。
二、爰依消費借貸及連帶保證之法律關係，請求被告連帶給付如
    附表所示之債務，為此提起本件訴訟，聲明如主文所示。
三、原告主張之事實，業據其提出借據、授信約定書、繳款明細
    表等證物為證，堪信為真，被告瀚麒公司、乙○○、丙○○
    、丁○○、戊○○等人亦到庭認諾。從而原告依兩造約定請
    求被告連帶給付原告如主文各項所示之金額、利息及違約金
    ，為有理由，應予准許。
四、原告陳明願供擔保請求准予假執行，核無不合，爰酌定相當
    擔保金額准許之。
五、綜上所述，本件原告之訴為有理由，依民事訴訟法第385條
    第1項前段、第85條第2項、第390條第2項，判決如主文。
中    華    民    國    95    年    5    月     16    日
                      民事第六庭法  官  邱  琦
以上正本係照原本作成
如對本判決上訴，須於判決送達後20日內向本院提出上訴狀
中    華    民    國    95    年    5    月    16    日
                                書記官  池東旭


司法院資訊處製作；財團法人民間司法改革基金會備份。
